【裁判字號】    97,整抗,11
【裁判日期】    970331
【裁判案由】    公司重整
【裁判全文】
臺灣臺北地方法院民事裁定              97年度整抗字第11號
抗  告  人  萬益通運有限公司
法定代理人  乙○
相  對  人  德寶營造股份有限公司
法定代理人  丁○○
            丙○○
            甲○○
上列當事人間重整債權聲明異議事件，抗告人對於中華民國96年
10月26日本院95年度整字第2 號第一審裁定提起抗告，本院裁定
如下：
    主  文
抗告駁回。
抗告程序費用新臺幣壹仟元由抗告人負擔。
    理  由
一、抗告意旨略以：抗告人前承攬相對人「盆花市場」工程，雙
    方約定按期估驗計價，並依實作數量計付之方式給付工程款
    ，且於每期工程款交付時，扣留其中百分之十作為保留款，
    故抗告人尚餘百分之十之工程保留款即新臺幣（下同）131
    萬8695元未領取，經相對人提出異議，原審竟未准予列入重
    整債權，爰提起本件抗告等語。
二、按法院審查重整債權及股東權之期日，重整監督人、重整人
    及公司負責人應到場備詢，重整債權人、股東及其他利害關
    係人，得到場陳述意見。有異議之債權或股東權，由法院裁
    定之；就債權或股東權有實體上之爭執者，應由有爭執之利
    害關係人，於前項裁定送達後20日內提起確認之訴，並應向
    法院為起訴之證明，經起訴後在判決確定前，仍依前項裁定
    之內容及數額行使其權利。但依重整計畫受清償時，應予提
    存，公司法第299 條定有明文。是依上開規定，重整法院就
    有異議之債權僅得為形式上之審查，如對重整法院所為准否
    列入重整債權之裁定有「實體上」之爭執者，應由有爭執之
    利害關係人於裁定送達之20日內提起確認之訴，加以救濟。
四、經查：抗告人於原審申報系爭盆花市場工程款債權131萬
    8695元，僅提出1 紙自行製作之計算書（見原審卷第6 頁）
    ，並未提出承攬契約或其他證據以供審酌，復為相對人所否
    認，則是否確有系爭工程，兩造間就系爭工程有無承攬關係
    ，給付保留款之停止條件是否成就，均非無疑；又抗告人雖
    主張兩造約定按期估價計價，並依實作數量計付之方式給付
    工程款，且於每期工程款交付時，相對人將其中百分之十部
    分扣留作為保留款云云，固據提出發票影本8 紙附於本院卷
    為憑，經核各該發票品名僅記載挖運土工程款、棄土工程款
    、運費、土方工程等，究竟與系爭盆花市場工程有何關連，
    未據抗告人提出可資憑信之證據以供審酌，相對人復以「帳
    上無此負債」為由，否認系爭債權存在，有答辯狀附本院卷
    可稽，是原審否准抗告人申報系爭債權列入重整債權，從形
    式上觀之，並無違誤。兩造就系爭債權是否存在既有疑義，
    核屬實體上之爭執，非本件重整債權聲明異議非訟程序所得
    斟酌，揆諸前揭說明，自應由抗告人另行提起確認之訴救濟
    。抗告人猶執前詞提起本件抗告，求為廢棄，為無理由，應
    予駁回。
五、據上論結，本件抗告為無理由，依非訟事件法第21條第2項
    、第24條第1項、第46條、民事訴訟法第495條之1第1項、第
    449條、第78條，裁定如主文。
中    華    民    國    97    年    3     月    31    日
                  民事第五庭   審判長法    官  薛中興
                                     法    官  蔡如琪
                                     法    官  胡宏文
以上正本係照原本作成
如不服本裁定，僅得於收受本裁定正本送達後10日內，以適用法
規顯有錯誤為理由，向本院提出再抗告狀，（須附繕本一份及繳
納再抗告裁判費新台幣1,000元），經本院許可後始可再抗告。
中    華    民    國    97    年    4     月    1     日
                                書記官  曾寶生


司法院資訊處製作；財團法人民間司法改革基金會備份。
